【裁判字號】    97,台上,2061
【裁判日期】    971002
【裁判案由】    所有權移轉登記等
【裁判全文】
最高法院民事裁定            九十七年度台上字第二○六一號
上  訴  人  甲 ○ ○
            乙 ○ ○
            丙 ○ ○
            丁 ○ ○
            戊 ○ ○
            己 ○ ○
            庚 ○ ○（即林庚○○）
            辛 ○ ○
            壬 ○ ○
            癸○○○（即陳萬清之承受訴訟人）
            子 ○ ○（即陳萬清之承受訴訟人）
            丑 ○ ○（即陳萬清之承受訴訟人）
            寅 ○ ○（即陳萬清之承受訴訟人）
            卯 ○ ○
共      同
訴訟代理人  歐 宇 倫律師
被 上訴 人  辰 ○ ○（以下六人均兼簡郭涼之承受訴訟人）
            巳 ○ ○
            午 ○ ○
            未 ○ ○
            申 ○ ○
            酉 ○ ○
共      同
訴訟代理人  周 威 良律師
            王 琛 博律師
被 上訴 人  陳 郭 郭（兼簡郭涼之承受訴訟人）
            戌 ○ ○（即簡郭涼之承受訴訟人)
            亥 ○ ○
            天 ○ ○
            地 ○ ○
            宇 ○ ○
上列當事人間請求所有權移轉登記等事件，上訴人對於中華民國
九十七年四月一日台灣高等法院第二審更審判決（九十六年度上
更(三)字第五○號），提起上訴，本院裁定如下：
    主  文
上訴駁回。
第三審訴訟費用由上訴人負擔。
    理  由
按上訴第三審法院，非以原判決違背法令為理由，不得為之。又
提起上訴，上訴狀內應記載上訴理由，其以民事訴訟法第四百六
十九條所定事由提起第三審上訴者，應於上訴狀內表明：原判決
所違背之法令及其具體內容、暨依訴訟資料合於該違背法令之具
體事實。其依同法第四百六十九條之一規定提起上訴者，並應具
體敘述為從事法之續造、確保裁判之一致性或其他所涉及之法律
見解具有原則上重要性之理由。同法第四百六十七條、第四百七
十條第二項分別定有明文。而依同法第四百六十八條規定，判決
不適用法規或適用不當者，為違背法令；依同法第四百六十九條
規定，判決有該條所列各款情形之一者，為當然違背法令。是當
事人提起第三審上訴，如合併以同法第四百六十九條及第四百六
十九條之一之事由為上訴理由時，其上訴狀或理由書應表明該判
決所違背之法令條項，或有關判例、解釋字號，或成文法以外之
習慣或法理等及其具體內容，暨係依何訴訟資料合於該違背法令
之具體事實，並具體敘述為從事法之續造、確保裁判之一致性或
其他所涉及之法律見解具有原則上重要性之理由。如未依上述方
法表明，或其所表明者與上開法條規定不合時，即難認為已合法
表明上訴理由，其上訴自非合法。本件上訴人對於原判決提起第
三審上訴，雖以該判決違背法令為由，惟核其上訴理由狀所載內
容，徒就原審取捨證據、認定事實及解釋契約之職權行使所論斷
：上訴人之被繼承人陳木林、陳土水與被上訴人之被繼承人郭水
標於民國三十五年五月二日就系爭土地所成立之買賣契約固屬合
法、有效。但上訴人所舉證據不足以證明其等對於系爭土地之所
有權移轉登記請求權，因郭水標之承認而中斷，應認系爭請求權
自契約簽訂日起十五年，已於五十年五月二日時效完成。且無證
據足以證明郭水標生前（七十七年六月二十九日死亡）有明知時
效完成而為承認之事實。則被上訴人以上訴人之請求權已罹於時
效而消滅為抗辯，拒絕就系爭土地為塗銷繼承登記、重新更正登
記及所有權移轉登記予上訴人，自屬有據。上訴人之請求，為無
理由等情，指摘為不當，並就原審命為辯論及已論斷者，泛言謂
為違法，而非表明該判決所違背之法令及其具體內容，暨依訴訟
資料合於該違背法令之具體事實，更未具體敘述為從事法之續造
、確保裁判之一致性或其他所涉及之法律見解具有原則上重要性
之理由，難認其已合法表明上訴理由。依首揭說明，應認其上訴
為不合法。
據上論結，本件上訴為不合法。依民事訴訟法第四百八十一條、
第四百四十四條第一項、第九十五條、第七十八條，裁定如主文
。
中    華    民    國  九十七  年    十    月    二    日
                      最高法院民事第三庭
                          審判長法官  蘇  茂  秋
                                法官  陳  碧  玉
                                法官  王  仁  貴
                                法官  張  宗  權
                                法官  高  孟  焄
      本件正本證明與原本無異
                                      書  記  官
中    華    民    國  九十七  年    十    月   十四   日
                                                      v


司法院資訊處製作；財團法人民間司法改革基金會備份。
